臺灣苗栗地方法院刑事判決　　　　　　　 99年度訴字第713號
公　訴　人　 臺灣苗栗地方法院檢察署檢察官
被　　　告　 張明群
　　　　　　 劉鳳枝
　　　　　　 許明亮
　　　　　　 劉政宏
前列2人共同
選任辯護人　 陳俊傑律師
上列被告等因恐嚇取財等案件，經檢察官提起公訴（99年度偵字
第694號），本院判決如下：
    主  文
張明群、劉鳳枝共同犯恐嚇取財罪，各處有期徒刑陸月，如易科
罰金，均以新臺幣壹仟元折算壹日。又共同犯恐嚇取財未遂罪，
各處有期徒刑伍月，如易科罰金，均以新臺幣壹仟元折算壹日。
各應執行有期徒刑拾月，如易科罰金，均以新臺幣壹仟元折算壹
日。
許明亮、劉政宏均無罪。
    犯罪事實
一、張明群、劉鳳枝與1 名真實姓名、年籍不詳之成年男子共同
    基於意圖為自己不法所有及剝奪他人行動自由之犯意聯絡，
    於98年11月初之不詳時間，在不詳地點，謀議由劉鳳枝邀約
    黃運財出來，誘使黃運財與之進行性行為，再由張明群出面
    拍照，並與劉鳳枝將黃運財之衣服收起以控制其行動，復由
    該姓名年籍不詳之成年男子出面，與張明群共同言詞恐嚇，
    即以俗稱「仙人跳」之方式向黃運財恐嚇取財。劉鳳枝旋於
    98年11月12日上午10時許，邀約黃運財至劉鳳枝位於苗栗縣
    頭份鎮○○街23號租屋處，誘使黃運財與之性交，張明群隨
    即開門闖入並持相機對黃運財裸體拍照，並與劉鳳枝2 人將
    黃運財之衣服收起，限制黃運財離去該處之自由，張明群復
    即向黃運財要求新臺幣（下同）50萬元和解金，黃運財不從
    ，張明群就電話通知該姓名年籍不詳之成年男子到場，與張
    明群共同以三字經辱罵黃運財，並作勢要毆打黃運財，不讓
    黃運財離去，黃運財因此心生畏懼，不得已同意以3 萬元和
    解，至此，黃運財之行動自由遭控制剝奪長達1 小時之久。
    黃運財允諾後，劉鳳枝即陪同前往頭份鎮不詳地點之新竹市
    內湖農會提領現金3 萬元交予劉鳳枝，劉鳳枝再帶回與同夥
    朋分，因而恐嚇取財既遂。
二、張明群、劉鳳枝於勒索黃運財得逞後，竟又另行起意，共同
    基於意圖為自己不法所有之犯意聯絡，由張明群將前次所拍
    攝黃運財裸體之照片（下稱不雅照片）洗出，再連絡不知情
    之劉政宏，劉政宏再電話聯繫不知情之許明亮（以上2 人由
    本院另為無罪之諭知，詳後述）共同駕車搭載，渠等4 人於
    98 年11 月20日下午2 時50分許（起訴書誤載為1 時許，業
    經檢察官當庭更正，見本院卷二第85頁背面），抵達黃運財
    位於新竹市香山區○○○街55號住處，張明群即持上開不雅
    照片予黃運財及黃羅細妹觀看（就黃羅細妹部分不構成犯罪
    ，由本院不另為無罪之諭知，詳後述），嚇稱：其持有黃運
    財與劉鳳枝發生性行為之不雅照片，要再拿50萬元出來和解
    等語，黃運財因不雅照片在張明群手上，擔心流落在外，名
    譽受損，因此心生畏懼，惟無力支付金錢，乃要求到轄區派
    出所由警方處理，惟俟渠等抵達派出所後，黃運財仍無法解
    決，而未交付財物予張明群、劉鳳枝，致其2 人未能得逞。
三、案經苗栗縣警察局頭份分局報請臺灣苗栗地方法院檢察署檢
    察官偵查起訴。
    理  由
壹、證據能力部分
    按刑事訴訟法第159 條之5 第1 項「被告以外之人於審判外
    之陳述，雖不符前4 條之規定，而經當事人於審判程序同意
    作為證據，法院審酌該言詞陳述或書面陳述作成時之情況，
    認為適當者，亦得為證據」之規定，觀諸其立法理由謂：「
    二、按傳聞法則的重要理論依據，在於傳聞證據未經當事人
    之反對詰問予以核實，乃予排斥。惟若當事人已放棄對原供
    述人之反對詰問權，於審判程序表明同意該等傳聞證據可作
    為證據，基於證據資料愈豐富，愈有助於真實發見之理念，
    此時，法院自可承認該傳聞證據之證據能力。三、由於此種
    同意制度係根據當事人的意思而使本來不得作為證據之傳聞
    證據成為證據之制度，乃確認當事人對傳聞證據有處分權之
    制度。為貫徹本次修法加重當事人進行主義色彩之精神，固
    宜採納此一同意制度，作為配套措施。然而吾國尚非採澈底
    之當事人進行主義，故而法院如認該傳聞證據欠缺適當性時
    （例如證明力明顯過低或該證據係違法取得），仍可予以斟
    酌而不採為證據，爰參考日本刑事訴訟法第326 條第1 項之
    規定，增設本條第1 項。」由此可知，第159 條之5 第1 項
    之規定，僅在強調當事人之同意權，取代當事人之反對詰問
    權，使傳聞證據得作為證據，並無限制必須「不符合同法第
    159 條之1 至第159 條之4 」，始有適用，故依條文之目的
    解釋，第159 條之5 第1 項之規定，並不以被告以外之人於
    審判外之陳述「不符合」同法第159 條之1 至第159 條之4
    有關傳聞證據例外規定之情形，始有其適用（臺灣高等法院
    暨所屬法院96年法律座談會刑事類提案第26號研討結果參照
    ）。又增訂刑事訴訟法第159 條之5 第1 項所參考之日本國
    刑事訴訟法第326 條第1 項，其文義為「檢察官及被告同意
    作為證據之書面或供述，法院考量該書面或供述作成時之情
    況認為相當時，不論第321 條至前條（第325 條）之規定，
    亦得作為證據」，可見，我國法所借鏡之日本國法，其操作
    模式係：法院首先確認有無當事人之同意，待確認當事人不
    同意時，始探究該傳聞證據是否該當刑事訴訟法第321 條以
    下（為傳聞例外規定，相當於我國法第159 條之1 至之4 ）
    之要件。易言之，當事人之同意乃係傳聞法則例外之第一次
    關口，亦為傳聞法則例外之最先位規定。如當事人同意將傳
    聞證據作為證據使用，法院即毋庸再去論述是否有符合其他
    傳聞例外規定之適用。是本案公訴人、被告及辯護人如有同
    意以下本院所引用之傳聞證據均作為證據使用，對於本院引
    用之傳聞證據顯已放棄反對詰問權，並同時有賦予證據能力
    之意思表示，則該傳聞證據既已有證據能力，而得作為論罪
    之依據，於邏輯上本院並毋庸再去細究該傳聞證據是否合致
    刑事訴訟法第159 條之1 至之4 等規定（最高法院97年度台
    上字第6715號判決要旨參照）。查本案經本院引用之被告以
    外之人於審判外之言詞或書面陳述，業據檢察官、被告及辯
    護人於審判程序一致同意作為證據（本院卷二第75頁背面至
    77頁），本院審酌前開陳述作成時之情況，尚無違法或證明
    力明顯過低之瑕疵，與本案待證事實復具有相當關連性，亦
    認為適當，依刑事訴訟法第159 條之5 第1 項，以下所引用
    之傳聞證據均得作為證據。
貳、實體部分即被告張明群、劉鳳枝部分
一、上揭犯罪事實，業據被告張明群、劉鳳枝於本院準備程序及
    審理時坦承不諱（見本院卷二第22頁、第32頁背面、第82頁
    背面），且經同案被告許明亮、劉政宏（以上見本院卷二第
    22頁背面、第32、33頁）於本院審理時供明在卷，核與證人
    即被害人黃運財（見99年度偵字第694 號卷【下稱第694 號
    偵查卷】第14、15、32、33、69頁）、證人黃羅細妹（見第
    694 號偵查卷第67、68頁）於警詢、偵查中及本院審理時所
    證述之情節大致相符，復有證人黃運財所有新竹市農會存摺
    影本2 紙（第694 號偵卷第36、37頁）附卷足憑。足認被告
    張明群、劉鳳枝之自白顯與事實相符。本件事證明確，被告
    張明群、劉鳳枝之犯行，堪以認定。
二、論罪科刑
(一)、
 1、按刑法第346 條第1 項之恐嚇取財罪，與同法第339 條第1
    項之詐欺取財罪，二者之區別，在於前者係施用使人心生畏
    怖之恐嚇手段，致被害人心生畏懼，明知不應交付財物而交
    付，後者則係施用詐術手段，使人陷於錯誤，誤信為應交付
    財物而交付。惟上開之恐嚇手段，常以虛假之事實為內容，
    故有時亦不免含有詐欺之性質，倘含有詐欺性之恐嚇取財行
    為，足使人心生畏懼時，自應僅論以高度之恐嚇取財罪，殊
    無再適用詐欺取財罪之餘地，最高法院84年度台上字第1993
    號判決要旨參照。
 2、又按同法第302 條第1 項之罪所稱之非法方法，已包括強暴
    、脅迫或恐嚇等一切不法手段在內，且該罪既係以私行拘禁
    為其非法剝奪人行動自由之例示，在性質上自須被害人行動
    自由被剝奪已持續相當之時間，始足當之。因之，如行為人
    係基於恐嚇取財之單一犯罪目的，而以恐嚇之手段脅迫被害
    人將其本人或第三人之物交付，否則不讓離去。縱被害人於
    將其物交付之前，因畏懼不敢離去，致其行動自由僅遭受短
    瞬影響，並無持續相當時間遭受剝奪者。乃屬於上開恐嚇取
    財行為之當然結果，應僅論以刑法第346 條第1 項之罪，無
    另成立刑法第302 條第1 項之罪之餘地，最高法院89年度台
    上字第906 號判決要旨參照。是依該要旨反面解釋，倘若被
    害人之行動自由並非遭受短瞬間影響，而係持續相當期間遭
    受剝奪者，則該部分行為即非恐嚇取財行為之當然結果，而
    應另成立刑法第302條第1項之罪。
(二)、被告張明群、劉鳳枝2 人先以前述「仙人跳」之方式設計證
    人黃運財，拍攝不雅照片，且藉此2 度向證人黃運財索取財
    物，然證人黃運財因平時名聲尚佳，卻遭人拍攝不雅照片，
    倘若照片流落在外，恐將不堪，致其名譽受損，因此心生畏
    懼，始交付金錢予被告張明群、劉鳳枝乙節，業據證人黃運
    財於本院審理時證述明確（見本院卷二第66頁），是被告張
    明群、劉鳳枝對證人黃運財拍攝不雅照片，及持該不雅照片
    要求證人黃運財給付金錢，自均屬恐嚇手段無疑；又被告張
    明群、劉鳳枝於98年11月12日，以將證人黃運財之衣物拿走
    ，不讓其離開，要求給付金錢，時間長達1 小時之久，證人
    黃運財因畏懼不敢離去，而致其行動自由已持續相當時間遭
    受剝奪，足見，證人黃運財之行動自由確實已被繼續拘束相
    時間之程度，而非單純的僅一時拘束其行動自由而已，故核
    被告張明群、劉鳳枝於98年11月12日第1 次所為，係犯刑法
    第346 條第1 項之恐嚇取財罪及同法第302 條第1 項之剝奪
    他人行動自由罪（起訴書犯罪事實欄業已詳細記載被告張明
    群、劉鳳枝係基於妨害自由之犯意聯絡，控制證人黃運財之
    行動自由乙節，故起訴書所犯法條欄(三)記載被告張明群、劉
    鳳枝係犯刑法第304 條第1 項之罪部分，顯係誤載，惟此部
    分業經檢察官當庭更正起訴法條，見本院卷二第86頁）；被
    告張明群、劉鳳枝於98年11月20日第2 次所為，則係犯刑法
    第346 條第3 項、第1 項之恐嚇取財未遂罪。
(三)、被告張明群、劉鳳枝就上揭第2 次犯行，雖已著手恐嚇行為
    之實施，但尚未生取得財物之結果，為未遂犯，爰依刑法第
    25條第2 項規定，按既遂犯之刑度減輕其刑。
(四)、被告張明群、劉鳳枝第1 次所為上開恐嚇取財罪及剝奪他人
    行動自由罪，係一行為觸犯數罪名，為想像競合犯，應依刑
    法第55條規定從一重之恐嚇取財罪處斷。
(五)、又被告張明群、劉鳳枝兩次恐嚇取財犯行，時間已相隔1 星
    期，並非緊接，地點不同，且被告張明群、劉鳳枝於第1 次
    犯行當日即已取得證人黃運財所交付之金錢，則被告張明群
    、劉鳳枝之後另將不雅照片洗出並持向證人黃運財為恐嚇取
    財犯行，顯係另行起意，應予分論併罰。
(六)、被告張明群、劉鳳枝與真實姓名年籍不詳之成年男子就第1
    次犯行及被告張明群、劉鳳枝就第2 次犯行彼此間，均有犯
    意聯絡及行為分擔，均為共同正犯。
(七)、爰審酌被告張明群、劉鳳枝（雖其2 人之後另犯相同類型案
    件，惟該行為時間係在本件行為之後，有本院99年度訴字第
    140 號宣示判決筆錄可考）均值壯年，不思以正途賺取金錢
    ，竟對年事已高之證人黃運財進行恐嚇取財，剝奪其行動自
    由，使其因擔心名譽受損而心生畏懼，惡性非輕，惟考量本
    件證人黃運財在行動自由受限期間，身體並未受到傷害，所
    受金錢損害亦僅有3 萬元，金額尚屬不高（第2 次並未取得
    財物），且被告張明群、劉鳳枝事後業與證人黃運財達成和
    解，並已返還3 萬元，亦據證人黃羅細妹於偵查中證述屬實
    （見第694 號偵查卷第68頁），且有和解書1 份在卷可稽（
    見第694 號偵查卷第60頁），兼衡被告張明群、劉鳳枝之生
    活狀況、智識程度、犯罪動機、目的、手段及犯後坦承犯行
    ，態度尚佳等一切情狀，分別量處如主文所示之刑，併均諭
    知易科罰金之折算標準及定其應執行之刑及諭知易科罰金之
    折算標準。
三、不另為無罪之諭知部分
    公訴意旨另以：被告張明群、劉鳳枝於98年11月20日下午2
    時50分許，在上開地點，持其等所拍攝黃運財之不雅照片，
    予黃運財之妻黃羅細妹觀看，要求50萬元和解金，致黃羅細
    妹心生畏懼，惟黃羅細妹並未支付財物，而未得逞，因認被
    告張明群、劉鳳枝此部分另犯刑法第346 條第3 項、第1 項
    之恐嚇取財未遂罪嫌。惟按，刑法第346 條之恐嚇，係指以
    將來之惡害通知被害人，使其生畏怖心為已足（最高法院69
    年度台上字第2748號判決要旨參照）。依證人黃羅細妹於偵
    查中證稱：「他（指被告張明群）還有拿照片給我看‧‧他
    沒有說要多少錢，只有跟我說你老公做這種事，看你要用多
    少錢解決」等語（見第694 號偵查卷第67頁），於本院審理
    時證稱：「（‧‧讓你在偵查中說你感到害怕？）是傷心，
    不是害怕」、「（是不是對方拿妳先生跟劉鳳枝小姐的照片
    ，而且還跟你們要錢，你們感到害怕？）我很生氣」等語（
    見本院卷二第60頁背面、第61頁），顯見證人黃羅細妹當時
    係因其夫即證人黃運財做出有害名譽之事，影響其夫妻2 人
    之婚姻、家庭，而感到氣憤，並非畏懼；再者，被告張明群
    、劉鳳枝、劉政宏、許明亮等人當場並未對其恫赫或口出不
    利之言語，全程只是要求以金錢解決事情而已等情，亦據證
    人黃羅細妹證述屬實（見本院卷二第62頁、第65頁背面），
    可見被告張明群、劉鳳枝之目的雖在索取金錢，然渠等均未
    以何將來之惡害通知證人黃羅細妹，且證人黃羅細妹亦未因
    前開不雅照片而感到害怕，故被告張明群、劉鳳枝對黃羅細
    妹之上開行為，核與刑法上恐嚇取財罪之構成要件不符。此
    外，復查無其他積極證據足認被告張明群、劉鳳枝對證人黃
    羅細妹有為上開犯行，然起訴書認被告張明群、劉鳳枝係同
    時對證人黃羅細妹與黃運財為恐嚇取財行為，此部分與前揭
    對證人黃運財之恐嚇取財論罪科刑部分，有想像競合犯之裁
    判上一罪關係，爰不另為無罪之諭知，附此敘明。
參、無罪部分即被告許明亮、劉政宏部分
一、公訴意旨略以：
    被告許明亮、劉政宏與被告張明群、劉鳳枝共同基於意圖為
    自己不法所有之犯意聯絡，由被告張明群將前於98年11月12
    日以上開「仙人跳」之方式勒索黃運財所拍攝之不雅照片洗
    出，4 人再於98年11月20日下午2 時50分許，持前開照片到
    黃運財住處，對黃運財及其妻黃羅細妹嚇稱：黃運財跟張明
    群之女友發生性行為被拍到，需要50萬元和解等語，惟黃運
    財及黃羅細妹拒絕支付，堅持由員警處理，然雙方到派出所
    後，黃運財仍無力支付，因認被告許明亮、劉政宏共同犯刑
    法第346 條第3 項、第1 項之恐嚇取財未遂罪嫌等語。
二、按犯罪事實應依證據認定之，無證據不得認定犯罪事實，刑
    事訴訟法第154 條第2 項定有明文，又不能證明被告犯罪者
    應諭知無罪之判決，刑事訴訴訟法第301 條第1 項亦定有明
    文。次按認定犯罪事實所憑之證據，雖不以直接證據為限，
    間接證據亦包括在內；然而無論直接或間接證據，其為訴訟
    上之證明，須於通常一般之人均不致有所懷疑，而得確信其
    為真實之程度者，始得據為有罪之認定，倘其證明尚未達到
    此一程度，而有合理之懷疑存在時，事實審法院復已就其心
    證上理由予以闡述，敘明其如何無從為有罪之確信，因而為
    無罪之判決，尚不得任意指為違法；又認定不利於被告之事
    實，須依積極證據，苟積極證據不足為不利於被告事實之認
    定時，即應為有利於被告之認定，更不必有何有利之證據（
    最高法院76年台上字第4986號、30年上字第816 號判例意旨
    參照）。
三、公訴人認被告許明亮、劉政宏2 人涉犯上開罪嫌，無非係以
    被告許明亮、劉政宏、同案被告張明群、劉鳳枝之供述、證
    人黃運財、黃羅細妹之證述及監聽譯文1 份等資為其論據。
    訊據被告許明亮、劉政宏均堅詞否認有恐嚇取財犯行，被告
    劉政宏辯稱：係張明群說其女友遭人欺負，希望我陪同去調
    解，我沒有經驗，才打電話問許明亮，一起幫忙，我只是單
    純幫忙調解，不知道他們之前設計仙人跳的事等語；被告許
    明亮則辯稱：是劉政宏打電話給我，才前往幫忙，根本不知
    道之前發生什麼事等語。
(一)、關於被告劉政宏因獲悉被告張明群表示其女友即被告劉鳳枝
    與人發生性行為，請其陪同前往調解，被告劉政宏乃電話聯
    絡許明亮，與被告張明群、劉鳳枝共同在上開時、地，持不
    雅照片予證人黃運財、黃羅細妹觀看，被告張明群並向證人
    黃運財表示要拿錢出來和解，因證人黃運財無力支付，乃與
    其妻黃羅細妹要求共同前往派所處理，惟證人黃運財仍未支
    付金錢乙節，已詳如前述，並為被告劉政宏、許明亮所不否
    認，是此部分之客觀事實，尚無疑義。惟被告劉政宏、許明
    亮2 人主觀上是否與被告張明群及劉鳳枝2 人有犯意聯絡，
    則仍為本案首應審究者。
(二)、觀之卷附被告劉政宏與許明亮之行動電話雙向通聯譯文記載
    （第694 號偵查卷第23頁），於98年11月20日13時21分36秒
    ：「A （許明亮）：什麼事情？B （劉政宏）：我朋友他女
    朋友被人欺負啊，‧‧B ：真的欺負喔，70幾歲的欺負一個
    40幾歲的啊‧‧A ：有抓到是嗎？B ：‧‧現在在等他回來
    啊，看怎樣處理」，於同日13時45分35秒：「B ：亮哥，這
    種事情差不多大部分都是處理多少？A ：這樣子的喔，差不
    多3 、40（萬）吧」等語，可見被告劉政宏僅係單純告知被
    告許明亮其友人之女友遭人「欺負」，詢問應如何解決，及
    就金額多寡等情，惟就被告張明群之女友即被告劉鳳枝究係
    如何遭人「欺負」及其2 人之前設計證人黃運財之過程均未
    提及，則被告劉政宏、許明亮對於被告張明群、劉鳳枝之前
    以仙人跳方式設計證人黃運財勒索金錢一事是否業已知悉，
    顯然無從判斷；再者，被告劉政宏當時係在不知電話已被警
    察監聽之情況下與被告許明亮通話，雙方所使用之言詞自應
    直接而未加以掩飾或隱晦，然被告劉政宏卻使用「欺負」2
    字，而該語在一般認知上，通常予人遭受侵害之意，而非設
    計陷害之意，可見被告劉政宏當時主觀上並非知悉被告劉鳳
    枝係設計誘引證人黃運財；況且，被告劉政宏、許明亮既係
    居於中間人的立場，替被告張明群、劉鳳枝處理事情，故渠
    等先行以電話討論細節，尚與一般社會常情相符，堪認其2
    人辯稱不知被告張明群2 人之前仙人跳乙節，尚屬可採。
(三)、再依證人即被告張明群於本院審理時亦證稱：我就跟他說我
    同居人給人家欺負，叫他去調解，沒有談到報酬等語（見本
    院卷二第67頁背面、第69頁），核與上開通聯譯文顯示被告
    劉政宏、許明亮之對話內容僅係前往幫忙調解之情節相符；
    而被告劉政宏、許明亮當時除要求證人黃運財拿錢解決事情
    外，並未對證人黃運財、黃羅細妹口出惡言等情，亦經證人
    黃運財、黃羅細妹證述在卷（本院卷二第57頁反面、58頁正
    面、65頁）；況且，本件證人黃運財、黃羅細妹因無力支付
    金錢時，主動要求前往派出所由警方處理，被告劉政宏、許
    明亮亦坦然答應配合前往，已如前述，益徵被告劉政宏、許
    明亮主觀上並無恐嚇取財之犯意，否則豈會同意前往派出所
    ，使證人黃運財有報警之機會及自曝渠等犯罪於警方知悉之
    理？
(四)、至被告劉政宏、許明亮事先雖已看過前開不雅照片，並與被
    告張明群、劉鳳枝共同前往證人黃運財住處，向證人黃運財
    索討金錢，然衡諸一般社會常情，第3 人替他人調解糾紛，
    本有各種情況，而調解之際，提出相關證據以實其說，乃事
    理之常，是被告劉政宏、許明亮縱使以證人黃運財與被告劉
    鳳枝有性行為，而以上開不雅照片資為憑證，要求證人黃運
    財以金錢解決，並非與常理不符，惟此情仍僅能證明被告劉
    政宏、許明亮客觀上確有參與調解糾紛，但主觀上是否知悉
    被告劉鳳枝如何與證人黃運財發生性行為及藉此索取金錢部
    分，則仍難證明。基此，被告劉政宏、許明亮雖於被告張明
    群、劉鳳枝與證人黃運財談和解之埸合在場，並參與調解，
    惟並不因此即謂其對於之前「仙人跳」之設局有所認識，則
    在被告張明群向其等告知被告劉鳳枝與證人黃運財發生性行
    為而在場了解，亦與常情無違，並不足以證明其2 人與被告
    張明群、劉鳳枝間即有犯意之聯絡，自難認被告劉政宏、張
    明群亦參與本件恐嚇取財之犯行甚明。
(五)、綜上所述，被告劉政宏、許明亮之辯解，尚屬可採，而存有
    合理可疑，此外，復查無其他積極之證據足以證明被告劉政
    宏、許明亮有何公訴人所指恐嚇取財之犯行，既不能證明被
    告劉政宏、許明亮有公訴人所指之犯行，即無從證明被告劉
    政宏、許明亮犯罪，自應依法為被告劉政宏、許明亮無罪之
    諭知。
據上論斷，應依刑事訴訟法第299 條第1 項前段、第301 條第1
項前段，刑法第28條、第346 條第1 項、第3 項、第302 條第1
項、第25條第2 項、第55條、第51條第5 款、第41條第1 項前段
，刑法施行法第1 條之1 第1 項、第2 項前段，判決如主文。
本案經檢察官黃明正到庭執行職務。
中    華    民    國   100    年    3     月    10    日
                  刑事第一庭  審判長法  官  林 信 旭
                                    法  官  林 大 為
                                    法  官  林 卉 聆
以上正本證明與原本無異。
如不服本判決應於收受判決後10日內向本院提出上訴書狀，並應
應敘述具體理由。其未敘述上訴理由者，應於上訴期間屆滿後20
日內向本院補提理由書(均須按他造當事人之人數附繕本)「切勿
逕送上級法院」。
                                    書記官  楊 慧 萍
中    華    民    國   100    年    3     月    10    日
附錄論罪科刑法條全文：
中華民國刑法第346條
意圖為自己或第三人不法之所有，以恐嚇使人將本人或第三人之
物交付者，處 6 月以上 5 年以下有期徒刑，得併科 1 千元以
下罰金。
以前項方法得財產上不法之利益，或使第三人得之者，亦同。
前二項之未遂犯罰之。
中華民國刑法第302條
私行拘禁或以其他非法方法，剝奪人之行動自由者，處 5 年以
下有期徒刑、拘役或 3 百元以下罰金。
因而致人於死者，處無期徒刑或 7 年以上有期徒刑，致重傷者
，處 3 年以上 10 年以下有期徒刑。
第 1 項之未遂犯罰之。